---
title: "Assignment 1"
author: "12111603谭致恒"
date: "2023-09-24"
output: html_document
keep_tex: true
---

```{r setup, include=FALSE}
knitr::opts_chunk$set(echo = TRUE,out.width='85%')
setwd(normalizePath("."))
getwd()
```

## R Markdown

## Question 1
# (a)


```{r}
#打开iris数据集
library(datasets)
data("iris") 
iris_species <- iris$Species
#运用factor
fdata <- factor(iris_species,labels = c("a","b","c"))
table(fdata)
```
每种花都是50朵。

# (b)
```{r}
colors = c("darkgreen","darkgreen","darkgreen")
boxplot(Sepal.Length ~ Species, data = iris, 
        main = "Sepal length distribution for each type of irises",
        xlab = "Species", ylab = "Sepal Length",
        col = colors)
```


# (c)
首先筛选出长度大于5.5的花
```{r}
filtered_data <- subset(iris, Sepal.Length > 5.5) #筛选＞5.5
filtered_data
```

然后我们绘制3×2的箱线图（每个品种的两个箱线图并排放置）
```{r}
data_setosa <- subset(filtered_data, Species %in% c("setosa"))

data_versicolor <- subset(filtered_data,Species %in% c("versicolor"))

data_virginica <- subset(filtered_data,Species %in% c("virginica"))


# 3×2的图形布局
par(mfrow = c(3, 2))

boxplot(Petal.Length ~ Species, data = data_setosa , 
        main = "Boxplot of Petal Length by Species Setosa (Sepal Length > 5.5)",
        xlab = "Species", ylab = "Petal Length")

boxplot(Petal.Width ~ Species, data = data_setosa,
        main = "Boxplot of Petal Width by Species Setosa (Sepal Length > 5.5)",
        xlab= "Species", ylab = "Petal Width")
boxplot(Petal.Length ~ Species, data = data_versicolor , 
        main = "Boxplot of Petal Length by Species Versicolor(Sepal Length > 5.5)",
        xlab = "Species", ylab = "Petal Length")

boxplot(Petal.Width ~ Species, data =data_versicolor,
        main = "Boxplot of Petal Width by Species Versicolor(Sepal Length > 5.5)",
        xlab= "Species", ylab = "Petal Width")
boxplot(Petal.Length ~ Species, data = data_virginica  , 
        main = "Boxplot of Petal Length by Species Virginica(Sepal Length > 5.5)",
        xlab = "Species", ylab = "Petal Length")

boxplot(Petal.Width ~ Species, data = data_virginica ,
        main = "Boxplot of Petal Width by Species Virginica (Sepal Length > 5.5)",
        xlab= "Species", ylab = "Petal Width")



```


# Question 2
# (a)
```{r}


data = read.csv("C:/Users/Lenovo/Desktop/R/Chapter 1/F2000.csv")
value = data$marketvalue


# 写一个计算skewness的函数
skewness <- function(input){
  
average <- mean(input)
for(i in 1:2000){
  input[[i]] <- input[[i]] - average
  #求出x-xbar
}

cubic_sum = 0
for(j in 1:2000){
  cubic_sum = cubic_sum + input[[j]]^3
  #计算立方和
}

square_sum = 0
for(k in 1:2000){
  square_sum = square_sum + input[[k]]^2
  #计算平方和
}

#代入skewness公式进行计算
skewness2 = cubic_sum*sqrt(1999)/square_sum^(3/2)

return(skewness2)

}
 skewness(value)
#经检验，代入skewness公式进行计算得到的偏度与调包得到的结果高度一致，误差小于0.01
```
这2000家公司的marketvalue的偏度约为`r skewness(value)`。

# (b)
```{r}

# taking log:
log_value <- log(value)
skewness_log <- skewness(log_value)
skewness_log
```
故，取对数后的偏度为`r skewness_log`

```{r}
# taking inverse:
inverse_value <- 1/value
skewness_inverse <- skewness(inverse_value)
skewness_inverse 
```
故，取倒数后的偏度为`r skewness_inverse`

```{r}
# taking Box&Cox:
Box <- function(x){(x^0.25 - 1)/0.25}
box_value <- Box(value)
skewness_box <- skewness(box_value)
skewness_box 
```
故，经Box&Cox后的偏度为`r skewness_box`

# (c)
```{r}
#确定x轴范围
summary(value)
summary(log_value)
summary(inverse_value)
summary(box_value)

#2×2的图
par(mfrow = c(2, 2))

# 绘制直方图
hist(value, 
     col = "blue",                 # 设置柱子颜色为蓝色
     border = "black",              # 设置边界线颜色为黑色
     main = " Original Histogram",            # 设置标题
     xlab = "Values",               # 设置x轴标签
     ylab = "Frequency",            # 设置y轴标签
     breaks = 10,                    # 设置柱子的数量
     xlim = c(0, 330),               # 设置x轴范围
     ylim = c(0, 2000),                # 设置y轴范围
     axes = TRUE,                   # 显示坐标轴
     las = 1)                       # 设置刻度标签方向为水平

# 绘制直方图，带有自定义设置
hist(log_value, 
     col = "red",                 # 设置柱子颜色为蓝色
     border = "black",              # 设置边界线颜色为黑色
     main = " Histogram (log)",            # 设置标题
     xlab = "Values",               # 设置x轴标签
     ylab = "Frequency",            # 设置y轴标签
     breaks = 10,                    # 设置柱子的数量
     xlim = c(-4, 6),               # 设置x轴范围
     ylim = c(0, 2000),                # 设置y轴范围
     axes = TRUE,                   # 显示坐标轴
     las = 1)                       # 设置刻度标签方向为水平

hist(inverse_value, 
     col = "green",                 # 设置柱子颜色为蓝色
     border = "black",              # 设置边界线颜色为黑色
     main = "Histogram (inverse)",            # 设置标题
     xlab = "Values",               # 设置x轴标签
     ylab = "Frequency",            # 设置y轴标签
     breaks = 10,                    # 设置柱子的数量
     xlim = c(0, 50),               # 设置x轴范围
     ylim = c(0, 2000),                # 设置y轴范围
     axes = TRUE,                   # 显示坐标轴
     las = 1)                       # 设置刻度标签方向为水平

hist(box_value, 
     col = "yellow",                 # 设置柱子颜色为蓝色
     border = "black",              # 设置边界线颜色为黑色
     main = " Histogram (box)",            # 设置标题
     xlab = "Values",               # 设置x轴标签
     ylab = "Frequency",            # 设置y轴标签
     breaks = 10,                    # 设置柱子的数量
     xlim = c(-3, 14),               # 设置x轴范围
     ylim = c(0, 2000),                # 设置y轴范围
     axes = TRUE,                   # 显示坐标轴
     las = 1)                       # 设置刻度标签方向为水平

```

# (d)
```{r}
missing = is.na(data$profits) #找到缺失profits的公司
missing2 <- data[missing,c("sales")] #调出他们的sales
missing2
summary(missing2) #fivenumber
```
# (e)
```{r}

country <- factor(data$country)



for (i in 1:2000) {
  if(country[i] == "Hong Kong/China"){
    country[i] <- "China"
  }
  if(country[i] == "Taiwan"){
    country[i] <- "China"
  }
  if(country[i] == "Kong/China"){
    country[i] <- "China"
  }
}

nlevels(country)#共有多少个国家

```

这里我们发现有“Taiwan，Hongkong/China 和 Kong/China”三个地区都应归为China这个国家。因此实际的国家数量应减去三个，即一共有58个国家。（此时上述三个地区的公司数量均为0个）

```{r}
table(country)#每个国家分别有多少公司
total = numeric(58) #创建一个58个0的数组以用来存储每个国家有多少公司

mean = array() #创建一个空数组以用来存储每个国家的资产均值
median = array() #创建一个空数组以用来存储每个国家资产的中位数

name <- unique(country) #找到58个国家的名字
name
```

这里的name虽然有61个level，但是实际只有58个有值，因此Rstutio只输出了58个。

```{r}
for(i in 1:58){
  asset = array()
  for (j in 1:2000) {
    if (country[j] == name[i]){
      asset <- append(asset,data$assets[j])
      total[i] <- total[i]+1
    }
  }
  asset <- asset[-1] #去掉asset数组里面的第一个数（NA）
  mean <- append(mean,mean(asset))
  median <- append(median,median(asset))
}

mean <- mean[-1]
median <- median[-1]

result = data.frame(country = name, num_of_companies = total,
                    mean_assets = mean,median_assets = median)
result
```

得到了结果。

```{r}
write.table(result,"countries.txt",sep = ",") # 导出一个.txt文件用于存这个dataframe


```

# (f)

```{r}
#方法一
selected = subset(data,data$sales > 100,c("rank","name","sales",
                                          "profits","assets"))


#方法二
keep = rep(TRUE,2000) #keep表示哪些行要被保留，初始化为全是TRUE

for(i in 1:2000){
  if(data$sales[i] <= 100)
    keep[i] <- FALSE #如果销售额小于100，则改行将被删掉
}

selected2 = data[keep,,drop = FALSE]
selected2 = selected2[c("rank","name","sales","profits","assets")]


sorted_1 = selected[order(-selected$sales),]#排序
sorted_2 = selected[order(selected$assets),]#排序

sorted_1 #输出按sales降序排列
sorted_2 #输出按assets升序排列

plot(selected$profits~selected$assets,xlab = "assets",ylab = "profits", 
     col = "blue",main = "利润与资产散点图")
```

# (g)
```{r}
normalize_minmax <- function(x) {
  return(100000*(x - min(x)) / (max(x) - min(x)))
}

# 处理数据
normalized_sales <- normalize_minmax(data$sales)
normalized_assets <- normalize_minmax(data$assets)
normalized_marketvalue <- normalize_minmax(data$marketvalue)
data$sales <- normalized_sales
data$assets <- normalized_assets
data$marketvalue <- normalized_marketvalue

complete = data[!is.na(data$profits),]#找到没有缺失profits的公司

missing = data[is.na(data$profits),]
missing #找到缺失profits的公司

matrix <- matrix( nrow = 5, ncol = 1995)
#下面进行KNN

for (j in 1:5) {
  for (i in 1:1995) {
    matrix[j,i] <- ((complete$sales[i]-missing$sales[j])^2
    +(complete$assets[i]-missing$assets[j])^2
    +(complete$marketvalue[i]-missing$marketvalue[j])^2)
  }  
}

result <- rep(0,5)
# 找到最“近”的10个公司的profits并求平均
for (m in 1:5) {
  index <- order(matrix[m,])[1:10]
  #print(index)
 # print(complete[index,c(5,7,8)])
  average <- mean(complete$profits[index])
  result[m] <- average
  print(average)
  #print(missing[m,c(5,7,8)])
  #print(matrix[m,index])
  # 助教哥哥姐姐一定很好奇为啥这个地方这么多代码被注掉了，
  # 因为这个可怜的孩子debug快de了一个点才找到问题，孩子蠢哭了......
}

#complete[c(260,807,908,1406,1509),c(5,7,8)]


# 赋值
data$profits[missing$rank] <- result
data$profits[missing$rank]


```
综上， 0.449  0.065  0.173 -0.009 -0.022 即为赋给残缺profits的值。

# Question 3
# (a)
```{r}
# Set the range of x-axis
x <- seq(0, 8, length.out = 100)

# Plot the density function for χ² distribution with df=4
y_df4 <- dchisq(x, df = 4, ncp = 0)
plot(x, y_df4, type = "l", col = "blue", lwd = 2,
     xlab = "x", ylab = "Density", main = "Density Function of χ² Distribution")

# Add the density function for χ² distribution with df=6
y_df6 <- dchisq(x, df = 6, ncp = 0)
lines(x, y_df6, col = "red", lwd = 2)

# Add legend
legend("topright", legend = c("df=4", "df=6"), col = c("blue", "red"), lwd = 2)


# Calculate the area under the density curve for the interval [1, 7]
area_1_7 <- pchisq(7, df = 5) - pchisq(1, df = 5)

# Calculate the area under the density curve for the interval [3,∞)
area_3_inf <- 1 - pchisq(3, df = 5)

area_1_7
area_3_inf
```
故，$[1,7]$之间的面积为`r area_1_7`，$[3,+\infty]$之间的面积为`r area_3_inf`。


# (b)
```{r}
# 定义表示方程的函数
equation <- function(lambda) {
  return(exp(-lambda) - 0.8)
}

# 使用uniroot求解lambda
solution <- uniroot(equation, interval = c(0,10))

# 解将会在solution$root中获得
lambda <- solution$root
lambda
```
故，λ = `r lambda`。
```{r}

#计算P(X = 6)
p = 1 - exp(-6*lambda)
p

```
故，$Pr(X \le 6) =$ `r p`。




# (c)
因为$X_1,X_2 \stackrel{\text{i.i.d.}}{\sim} Uniform(0,1)$，则有：
$$f_{(X_1,X_2)}(x_1,x_2) = f_{X_1}(x_1)\cdot f_{X_2}(x_2) = 1 \cdot I_{[0,1]\times[0,1]},$$
其中$I_S$为集合$S$的示性函数。

换元令$U = X_1+2X_2, V = X_1$，则有$X_1 = V, X_2 = \frac{U-V}{2}$。

代入$X_1\in [0,1]$且$X_2\in [0,1]$可得：
$$V \in [0,1], U\in [V,2+V]$$
雅可比行列式的绝对值$|J|$ = $$Absolute\ value(\begin{vmatrix}\frac{\partial X_1}{\partial U} & \frac{\partial X_1}{\partial V}\\
\frac{\partial X_2}{\partial U}& \frac{\partial X_2}{\partial V}
\end{vmatrix})= \frac{1}{2}$$
故$(U,V)$的联合密度为$$f_{(U,V)}(u,v) = f_{(X_1,X_2)}(x_1,x_2) |J| = \frac{1}{2}\times I_C$$
其中$C = \{(U,V): V \in [0,1], U\in [V,2+V] \}$

最后我们由联合密度求得$U = X_1 + 2X_2$的边际密度为
f_U(u) =
\begin{cases}
     & \int_0^u\frac{1}{2} \mathrm{d}u, &u\in [0,1]\\
     & \int_0^1\frac{1}{2} \mathrm{d}u, &u\in[1,2]\\
     & \int_{u-2}^1\frac{1}{2} \mathrm{d}u, &u\in[2,3]

\end{cases}
    
    
即$U = X_1 + 2X_2$的密度为：
f_U(u) = 
\begin{cases}
     & \frac{1}{2}u, &u\in [0,1]\\
     & \frac{1}{2}, &u\in[1,2]\\
     & \frac{1}{2}(3-u), &u\in[2,3]

\end{cases}
    
    

    
    
    
    
```{r}
# 定义密度函数 f_U(u)
f_U <- function(u) {
  if (u >= 0 && u <= 1) {
    return(0.5 * u)
  } else if (u > 1 && u <= 2) {
    return(0.5)
  } else if (u > 2 && u <= 3) {
    return(0.5 * (3 - u))
  } else {
    return(0)
  }
}

# 生成 u 的取值范围
u <- seq(0, 3, by = 0.01)

# 计算对应的密度值
density <- sapply(u, f_U)

# 绘制密度函数图
plot(u, density, type = "l", col = "blue", lwd = 2, xlab = "u", ylab = "f(u)", xlim = c(0,5),ylim = c(0,1), main = "密度函数 f(u)")

# 添加区间分割线
abline(v = c(1, 2), col = "red", lty = 2)
axis(2, at = seq(0, 1, by = 0.1))

```


# (d)
```{r}
# 绘制概率密度函数
x <- seq(-4, 4, length.out = 100)  # x值的范围

# 标准正态分布
dnorm_values <- dnorm(x)  # 计算标准正态分布的概率密度值

# t(1)分布
dt_values <- dt(x, df = 1)  # 计算自由度为1的t(1)分布的概率密度值

# 绘图
plot(x, dnorm_values, type = "l", col = "blue", lwd = 2, xlab = "x", ylab = "概率密度",
     main = "概率密度函数比较")
lines(x, dt_values, col = "red", lwd = 2)
legend("topright", legend = c("标准正态分布", "t(1)分布"), col = c("blue", "red"), lwd = 2)
## t(1)更厚尾一些


```
由图可得，t(1)更厚尾一些。

# (e)
先求超几何分布的期望$E(X) = n \frac{m}{N}, 其中X \sim H(n,m,N)$

令$l = min\{n,m \}$，则有

\begin{aligned} E(X)  
   & = \sum_{k = 0}^{l}k\cdot P(X = k)\\
   & = \sum_{k = 0}^{l}k\cdot \frac{C_m^k\cdot C_{N-m}^{n-k}}{C_N^n}\\
   & = \sum_{k = 1}^{l}k\cdot \frac{C_m^k\cdot C_{N-m}^{n-k}}{C_N^n}\\
   & = \sum_{k = 1}^{l} m \cdot C_{m-1}^{k-1} \cdot \frac{n}{N} \cdot \frac{C_{n-m}^{n-k}}{C_{N-1}^{n-1}}\\
   & = m \cdot \frac{n}{N} \cdot \sum_{k = 1}^{l} C_{m-1}^{k-1} \cdot \frac{C_{n-m}^{n-k}}{C_{N-1}^{n-1}}\\
   
令i = k-1, \\
   & = m \cdot \frac{n}{N} \cdot \sum_{i = 0}^{l-1}C_{m-1}^i \cdot \frac{C_{(N-1)-(m-1)}^{(n-1)-i}}{C_{N-1}^{n-1}} \\
   & = m \cdot \frac{n}{N}\\
   & = n \cdot \frac{m}{N}
   
\end{aligned}
$$ $$

下面我们推导超几何分布的方差$Var(X) = n\cdot \frac{m}{N}\cdot (1-\frac{m}{N})\cdot \frac{N-n}{N-1}$

\begin{aligned}
E(X^2)
   & = \sum_{k = 0}^{l}k^2 \cdot P(X = k)\\
   & = \sum_{k = 0}^{l}k^2 \cdot \frac{C_m^k\cdot C_{N-m}^{n-k}}{C_N^n}\\
   & = \frac{mn}{N} \sum_{k = 1}^n (k-1+1)\frac{C_{m-1}^{k-1}C_{N-m}^{n-k}}{C_{N-1}^{n-1}}\\
   & = \frac{mn}{N}\cdot (\sum_{k = 1}^{l} (k-1)\frac{C_{m-1}^{k-1}C_{N-m}^{n-k}}{C_{N-1}^{n-1}} + \sum_{k=1}^{l} \frac{C_{m-1}^{k-1}C_{N-m}^{n-k}}{C_{N-1}^{n-1}})\\
   & = \frac{mn}{N}\cdot (\sum_{k = 2}^l (k-1)\frac{C_{m-1}^{k-1}C_{N-m}^{n-k}}{C_{N-1}^{n-1}} + 1)\\
   & =  \frac{mn}{N}\cdot ( \frac{(m-1)(n-1)}{(N-1)} \sum_{k = 2}^l \frac{C_{m-2}^{k-2}C_{N-m}^{n-k}}{C_{N-2}^{n-2}}  + 1    )\\
   & = \frac{mn}{N}\cdot ( \frac{(m-1)(n-1)}{(N-1)}  + 1    )\\


\end{aligned}

因此，\begin{aligned}

Var(X) &= E(X^2) - (EX)^2 \\
& = \frac{mn}{N}\cdot ( \frac{(m-1)(n-1)}{(N-1)}  + 1    ) - (\frac{nm}{N})^2\\
& = n\cdot \frac{m}{N}\cdot (1-\frac{m}{N})\cdot \frac{N-n}{N-1}

\end{aligned}

```{r}


reps = 10000
result <- rep(0, reps)



for (i in 1:reps) {
  # 45样本不放回取样，设定前28个为统计，其余为科学。
  value <- sample(1:45,8,replace = FALSE)
  for (j in 1:8) {
    if(value[j] <= 28){
      result[i] <- result[i] + 1
    }
  }
}

prob <- table(result)
probability <- prob/reps #得到Pr(X = k), k = 1,2,...,8
probability
```
因此我们可以得到各个点的概率为：`r probability`。

```{r}

print(8*28/45) #期望理论值
mean(result) #样本的期望
print(8*28/45*(1-28/45)*(45-8)/(45-1)) #方差理论值
var(result) #样本的方差

```
注意到理论值与试验得出来的结果非常接近，这说明理论推导的结果是正确的。




# (f)
```{r}
# 进行数值搜索
lambda <- 0  # 初始λ值
prev_prob <- 1  # 初始概率
while (prev_prob > 0.6) {
  lambda <- lambda + 0.001  
  prob <- sum(dpois(0:8, lambda)) 
  prev_prob <- prob
}

max_lambda <- lambda - 0.001


print(max_lambda)

```
故，满足条件的最大λ值为`r max_lambda`。


# (g)

```{r}


par(mfrow = c(1, 2))

z0 <- rexp(1000,3)

hist(z0,main = " histogram of exp(3)'s pdf",probability = TRUE)
x=pretty(c(0,100),1000);
y=dexp(x,rate = 3)
lines(x,y,col="red")



z1 <- rgamma(1000,1,3)

hist(z1,main = "histogram of gamma(1,3)'s pdf",probability = TRUE)
x=pretty(c(0,100),1000);
y=dgamma(x,1,3)
lines(x,y,col="blue")

```


```{r}
qqplot(z0,z1)

```

观察到Q-Q plot 近似为直线$y = x$，因此我们可以说z0 服从Exp(3)和z1服从gamma(1,3)的分布是同一个分布。

```{r}
x <- seq(0, 100, length.out = 1000)  # x值的范围


exp_values <- dexp(x,rate = 3)

gamma_values <- dgamma(x, shape = 1,rate = 3)  

# 绘图
plot(x, exp_values, type = "l", col = "blue", lwd = 4, xlab = "x", ylab = "概率密度",
     main = "概率密度函数比较")
lines(x, gamma_values, col = "red", lwd = 2)
legend("topright", legend = c("Exp(3)的密度函数", "gamma(1，3)的密度函数"), col = c("blue", "red"), lwd = 2)
```


# (h)
```{r}

reps = 10000
array <- rep(NA,reps)
for (i in 1:reps) {
  U <- sample(1:365,365,replace = TRUE)
  for (j in 2:365) {
    temp <- FALSE
    for (k in 1:(j-1)) {
      if(U[j] == U[k]){
        array[i] = j
        temp <- TRUE
        break
      }
      
    }
    if(temp == TRUE)
      break
  }
}

result <- array[order(array)[0.75*reps+1]]
result
```
故`r result`个人中有$75\%$的几率出现两人同一天生日。

若想计算多少人以至少$\alpha$概率出现两人同一天生日，则只需将上述代码将参数$0.75$改成$\alpha$即可，下面给出$50\%$概率下的结果：

```{r}
reps = 10000
array <- rep(NA,reps)
for (i in 1:reps) {
  U <- sample(1:365,365,replace = TRUE)
  for (j in 2:365) {
    temp <- FALSE
    for (k in 1:(j-1)) {
      if(U[j] == U[k]){
        array[i] = j
        temp <- TRUE
        break
      }
      
    }
    if(temp == TRUE)
      break
  }
}

result <- array[order(array)[0.5*reps+1]]
result
```
即`r result`个人中有$50\%$的几率出现两人同一天生日。


# (i)
```{r}
# (i)

n <- 1000 # 给定一个很大的n
p = 0.6 # 给定一个p
a = -1 # 给定a
b = 1 # 给定b
total = 1000
reps = 10
result1 <- rep(0,reps)

for (m in 1:reps) {
  sucess = 0
for(j in 1:total){
  
  random <- runif(n,0,1)
  r <- rep(NA,n)
  for (i in 1:n) {
    if(random[i] < p){
      r[i] <- 1
    } else{
      r[i]  <- 0
    }
  }
  # 以上我们得到了n个Bernoulli(P)的随机变量
  
  Z_n <- (sum(r) - n*p)/(sqrt(n*p*(1-p)))
  
  if((a<Z_n)&(Z_n<=b)){
    sucess <- sucess + 1}
  
}

result1[m] <- sucess/total


}
f <- function(x){
  return(dnorm(x))
}

result2 <- integrate(f,a,b)


result3 <- mean(result1)
result3
result2

``` 
二者相差不大，故该中心极限定理成立。


# (j)
```{r}
p = 0.005 #给定p
n = 1000 #给定n
k = 5
lambda = n*p
total = 1000
reps = 10
result <- rep(0,reps)


for (m in 1:reps) {
  success = 0
  for (j in 1:total) {
    random <- runif(n,0,1)
    r <- rep(NA,n)
    for (i in 1:n) {
      if(random[i] < p){
        r[i] <- 1
      } else{
        r[i]  <- 0
      }
    }
    #至此，已生成若干伯努利随即变量。
    
    S <- sum(r)
    if(S == k){
      success <- success + 1
    }
    
  }
  success/total
  
  
  result[m] <- success/total
}
  mean(result)

result2 <- exp(-lambda)*lambda^k/factorial(k)
result2
```

二者相差不大，可以得出结论：该极限定理成立。

# (k)
```{r}
number = 1000
total = 1000
n = 3
m = 2
result1 <- rep(0,total)
result2 <- rep(0,total)


# 计算概率

for (j in 1:total) {
  r <- rgeom(number,0.6)
  
  count = 0
  count2 = 0
  count3 = 0
  for (i in 1:number) {
    if(r[i] > n-1) #这里使输出空间由{0,1,2,...}变为{1,2,3,...}
    {count <- count + 1}
    
    if(r[i] > m){
      count2 <- count2 + 1}
    
    if(r[i] > m+n){
      count3 <- count3 + 1}
    
  }
  
  result1[j] = count/total
  result2[j] = count3/count2
}

mean(result1)
mean(result2)

```
二者近似相等，顾客认为几何分布具有和指数分布一样的无记忆性。

```{r}
number = 1000
total = 1000
n = 3
m = 3
result1 <- rep(0,total)
result2 <- rep(0,total)


# 计算概率

for (j in 1:total) {
  r <- rpois(number,4)
  
  count = 0
  count2 = 0
  count3 = 0
  for (i in 1:number) {
    if(r[i] > n) 
    {count <- count + 1}
    
    if(r[i] > m){
      count2 <- count2 + 1}
    
    if(r[i] > m+n){
      count3 <- count3 + 1}
    
  }
  
  result1[j] = count/total
  result2[j] = count3/count2
}

mean(result1)
mean(result2)
```

结果相差很大，故泊松分布不具有无记忆性。
